【裁判字號】    98,審簡抗,36
【裁判日期】    981130
【裁判案由】    土地所有權移轉登記
【裁判全文】
臺灣臺北地方法院民事裁定            98年度審簡抗字第36號
抗  告  人  甲○○
相  對  人  乙○○○
            丙○○
上列當事人間土地所有權移轉登記事件，抗告人對於民國98年10
月27日本院臺北簡易庭98年度北簡字第32927 號民事裁定提起抗
告，本院裁定如下：
    主  文
抗告駁回。
抗告費用新台幣壹仟元由抗告人負擔。
    理  由
一、抗告人主張略以：抗告人與相對人間因坐落台北縣淡水鎮○
    ○○段139 之1 地號土地（下稱系爭土地）所有權移轉登記
    涉訟，抗告人係依系爭土地買賣契約之價金新台幣（下同）
    28萬元計算本件訴訟標的價額，並繳納裁判費2,980 元，原
    審認系爭土地之公告現值為282 萬元，與抗告人所認定之價
    格顯有差距，而須補繳裁判費，惟系爭土地係屬公共設施保
    留地，其價值應依土地公告現值16％計算，有財政部94年2
    月18日財政部台財稅字第09404500070 號令函可參。為此爰
    依法提起抗告，請求將原裁定廢棄等語。
二、按訴訟標的之價額，由法院核定；核定訴訟標的之價額，以
    起訴時之交易價額為準；無交易價額者，以原告就訴訟標的
    所有之利益為準；法院因核定訴訟標的價額，得依職權調查
    證據，同法第77之1條第1、2、3項分別定有明文。本件抗告
    人請求相對人將系爭土地之應有部分6 分之1 為所有權移轉
    登記，兩造雖於98年5 月8 日簽訂買賣契約，約定買賣價金
    為28萬元，惟查，系爭土地面積為141 平方公尺，公告現值
    為每平方公尺12萬元，相對人之應有部分為6 分之1 ，抗告
    人請求相對人移轉登記之系爭土地部分之公告現值為282 萬
    元，與兩造間約定之買賣價金28萬元，顯有相當之差距，是
    原審裁定命抗告人提出系爭土地之鑑價報告，並附以不動產
    鑑定機關名錄供抗告人參酌，非命抗告人逕依系爭土地之公
    告現值補繳裁判費，於法尚無不合。至抗告人所舉財政部94
    年2 月18日財政部台財稅字第09404500070 號令函，僅係該
    部核定個人捐贈土地列報綜合所得稅捐贈列舉扣除金額之認
    定標準，與本件訴訟標的價額之核定無涉。從而，抗告人以
    前詞指摘原裁定不當，為無理由，應予駁回。
三、據上論結，本件抗告為無理由。依民事訴訟法第436條之1第
    3項、第495條之1第1項、第449條第1項、第95條、第78條，
    裁定如主文。
中    華    民    國    98    年    11    月    30    日
                  民事第六庭審判長法  官  朱漢寶
                                  法  官  吳定亞
                                  法  官  蔡和憲
以上正本係照原本作成。
本裁定不得再抗告。
中    華    民    國    98    年    11    月    30    日
                                  書記官  陳莉庭

司法院資訊處製作；財團法人民間司法改革基金會備份。
